# 关于减资走账

提问人：wenwuii 时间：2017-04-27 14:29:33
个人股东给公司借款 100 万，现要减资 1000 万，可否直接冲这 100 万而不用先还公司再减资？其次是否可以由个人股东出个委托或者说明，让公司把减资的 1000 万打款给股东指定的个人账户？

回答人：chenyiwei
1 、如果全体股东一致认可该减资款支付方式（包括确认该股东对公司的债务），则采用两者相抵、净额结算的处理方式也是可以的。但需由公司和该股东签订明确的债权债务抵销协议，依据抵销协议进行处理。 2 、为何不能先打款到该个人股东账户，再由该个人股东向第三方付款？这样做可能会导致问题复杂化，以及导致是否为了避税等不当目的的质疑。需注意谨慎核实。但无论如何，全体股东的一致确认，以及规范的代付协议（三方债权债务互抵协议）都是必要条件。 另外，不论采用何种结算方式，都必须确保该减资股东的个人所得税的足额扣缴。

提问人：苹果宝贝 007 时间：2017-04-28 10:47:42
请问陈版主，减资为何会涉及个人所得税呀

回答人：chenyiwei
自然人股东收到的减资款如果大于其原始投资成本的，则差额需按股息红利所得征税。